【裁判字號】    91,親,134
【裁判日期】    920120
【裁判案由】    否認子女
【裁判全文】
臺灣板橋地方法院民事判決  九十一年度親字第一三四號
    原      告    乙○○
    被      告    丙○○
    兼法定代理人  甲○○
右當事人間請求否認子女事件，本院判決如左：
    主      文
確認被告丙○○非被告甲○○自原告乙○○受胎所生之婚生女。
訴訟費用由被告負擔。
    事      實
甲、原告方面：
  一、聲明：求為判決如主文所示。
  二、陳述：緣原告與被告甲○○本為夫妻關係，民國（下同）八十四年間雙方因個
      性不合，被告甲○○乃搬回台北縣三重市○○街四樓娘家居住，之後雙方即處
      於有名無實之分居狀態，八十八年四月間，兩造在分居多年且婚姻關係早已破
      裂情形下，協議離婚。原告於九十一年六月初接獲被告甲○○所寄發之存證信
      函，得知其於八十五年四月四日產下一名女嬰即被告丙○○，按被告丙○○出
      生之日期追溯原告受胎懷孕時間，因當時原告與被告甲○○婚姻關係仍屬存續
      ，依法雖應推定被告丙○○為原告與被告甲○○所生之女，惟原告與被告甲○○早無同居之事實，被告丙○○應係被告甲○○與他人所生之女，而非被告甲○○自原告受胎所生，爰依民法第一千零六十三條之規定提起本件訴訟。
  三、證據：提出戶籍謄本一份、存證信函一份為證。
乙、被告方面：
  一、聲明：同意原告之請求。
  二、陳述：被告丙○○確非原告與被告甲○○所生之子女。
丙、本院依職權函請法務部調查局為親子血緣鑑定。
     理      由
一、查原告主張其與被告甲○○本為夫妻，八十四年間雙方因個性不合，被告甲○○
    乃搬回台北縣三重市○○街四樓娘家居住，之後雙方即處於有名無實之分居狀態
    ，八十八年四月間，兩造在分居多年且婚姻關係早已破裂情形下，協議離婚，原
    告於九十一年六月初接獲被告甲○○所寄發知存證信函，得知其於八十五年四月
    四日產下一名女嬰即被告丙○○，按被告丙○○出生之日期追溯被告受胎懷孕時
    間，因當時原告與被告甲○○婚姻關係仍屬存續，依法雖推定被告丙○○為原告
    與被告甲○○所生之女，惟原告與被告甲○○早無同居之事實，被告丙○○實為
    被告甲○○與他人所生之女，而非被告自原告乙○○受胎所生等情，業據據原告
    提出與所述相符之提出戶籍謄本一份、存證信函一份為證。而本院依職權函請法
    務部調查局為親子血緣關係鑑定，被告丙○○與訴外人黃國盛二人經以人類紅血
    球型ＡＢＯ式血型鑑定法、人類遺傳因子ＤＮＡ  ＳＴＲ式型別鑑定法、累積親
    子關係指數ＣＰＩ值驗算法鑑定結果，其二人之血型及各項ＤＮＡＳＴＲ式型別
    均無矛盾，因此認為訴外人黃國盛極可能（機率百分之九九‧九九以上）為被告
    丙○○之生父，亦有法務部調查局九十一年十月二十五日調科肆字第○九一○○
    六七二二五○號鑑定通知書附卷可參。被告丙○○與訴外人黃國盛既有高達百分
    之九九‧九九以上之機率具有一親等血緣關係，自堪認原告主張被告丙○○非被
    告甲○○自原告受胎所生，要屬真實，堪以採信。
三、按從子女出生日回溯自一百八十一日起至第三百零二日止為受胎期間；能證明受
    胎回溯在前項第三百零二日以前者，以其期間為受胎期間。又妻之受胎，係在婚
    姻關係存續中者，推定其所生子女為婚生子女；前項推定，如夫妻之一方能證明
    妻非自夫受胎者，得提起否認之訴，但應於知悉子女出生之日起，一年內為之，
    民法第一千零六十二條、第一千零六十三條分別定有明文。經查本件被告甲○○
    係於八十五年四月四產下被告丙○○，自被告丙○○出生日回溯計算結果，被告
    甲○○受胎期間係在其與原告乙○○婚姻關係存續中，依法雖應推定被告丙○○
    為原告與被告甲○○所生之婚生子女，然參以法務部調查局鑑定被告丙○○與訴
    外人黃國盛二者間有高達百分之九九‧九九以上之機率具有一親等血緣關係之結
    果，堪認被告丙○○應非被告甲○○自原告受胎所生無訛。從而，原告於九十一
    年六月初知悉被告丙○○出生後一年內提起本件否認子女之訴，於法洵屬有據，
    應予准許。
四、據上論結，本件原告之訴為有理由，並依民事訴訟法第八十五條第一項前段、第
    七十八條，判決如主文。
中      華      民      國    九十二    年      一      月     二十     日
                                      臺灣板橋地方法院家事法庭
~B法      官  劉大衛
右為正本係照原本作成
如對本判決不服須於裁定送達後二十日內向本院提出上訴狀
中      華      民      國    九十二    年      一      月     二十     日
~B法院書記官  李錦輝


司法院資訊處製作；財團法人民間司法改革基金會備份。
